【裁判字號】    98,交簡上,33
【裁判日期】    980331
【裁判案由】    公共危險
【裁判全文】
臺灣臺南地方法院刑事判決            98年度交簡上字第33號
上訴人即被告  甲○○
上列上訴人即被告因公共危險案件，不服本院97年度交簡字第
3484號中華民國98年1月19日第一審判決（聲請案號：97年度調
偵字第1389號）提起上訴，被告於本院審理時，為有罪之陳述，
經本院裁定以簡式審判程序審理，並判決如下：
    主  文
上訴駁回。
    事實及理由
一、本院審理結果，認第一審簡易判決認事、用法及量刑均無不
    當，應予維持，並引用第一審簡易判決書及檢察官聲請簡易
    處刑書記載之事實、證據及理由（如附件）。
二、上訴意旨略以：上訴人即被告家庭經濟狀況不佳，名下無任
    何財產，房屋係承租而來，尚須扶養在學中之兒子。妻目前
    有乳癌持續化療中，父親高血壓、血管阻塞、裝置心導管支
    架。母親罹患肺結核及糖尿病。被告之負擔沈重，無力繳納
    6個月高達18萬元之易科罰金，請求諭知緩刑等語，提起本
    件上訴。
三、按關於刑之量定，係實體法上賦予法院得為自由裁量之事項
    ，苟已斟酌刑法第57條各款所列情狀，而未逾越法定刑度，
    或濫用其權限，即不得任意指摘為違法，最高法院著有72年
    度臺上字第6696號、75年度臺上字第7033號判例、95年度臺
    上字第7315號、第7364號判決意旨可資參照。且在同一犯罪
    事實與情節，如別無其他加重或減輕之原因，下級審法院量
    定之刑，亦無過重或失輕之不當情形，則上級審法院對下級
    審法院之職權行使，原則上應予尊重，有最高法院85年度臺
    上字第2446號判決意旨可資參循。
四、核被告所為，係犯刑法第185條之4肇事逃逸罪。該罪之法定
    刑為6月以上、5年以下有期徒刑。原審量處被告有期徒刑6
    月，併諭知易科罰金之折算標準，已屬最低刑，且查無法定
    減輕事由，原審量刑並無違法。再者，交通事故肇事者，倘
    未經查獲，即不必負擔任何民事責任。事後如經查獲，倘可
    藉由民事和解，賠償被害人損害，獲得被害人諒解後，即能
    獲得緩刑之寬典，無異鼓勵交通肇事者逃逸。被告甲○○之
    父母、配偶，固有如上開上訴理由所述之疾病，業據被告提
    出診斷證明書在卷可憑。惟被告於營造工地擔任監工，每月
    月薪高達四、五萬元，業據其於本院審理中陳述在卷可按。
    依其經濟情形，足可負擔分期繳納之罰金。並無不能繳納情
    形，而須入監服刑之情形。其配偶、父母之健康，仍可兼顧
    。並無暫緩執行其刑之必要，爰不為緩刑之諭知。
五、從而，原審以被告罪證明確，依刑事訴訟法第449條第1項前
    段、第454條，刑法第185條之4、第41條第1項前段，刑法施
    行法第1條之1之規定，量處如原判決主文所示之刑，本院經
    核原判決認事用法，並無不合，量刑亦稱妥適。上訴人即被
    告之上訴意旨以原審判決量刑過重云云，指摘原判決不當，
    核非可採，其上訴為無理由，應予駁回。
據上論斷，應依刑事訴訟法第455條之1第1項、第3項、第273條
之1第1項、第373條、第368條，判決如主文。
本案經檢察官乙○○到庭執行職務。
中    華    民    國    98    年    3     月    31    日
                  刑事第一庭  審判長法  官  林英志
                                    法  官  林勝利
                                    法  官  彭喜有
以上正本證明與原本無異。
不得上訴。
                                    書記官  田富蓉
中    華    民    國    98    年    3     月    31    日
附錄本案所犯法條全文
中華民國刑法第185條之4
（肇事遺棄罪）
駕駛動力交通工具肇事，致人死傷而逃逸者，處 6 月以上 5 年
以下有期徒刑。


司法院資訊處製作；財團法人民間司法改革基金會備份。
